【裁判字號】    98,交聲,3181
【裁判日期】    981112
【裁判案由】    交管條例聲異
【裁判全文】
臺灣板橋地方法院交通事件裁定        98年度交聲字第3181號
原處分機關  交通部公路總局臺北區監理所
異  議  人
即受處分人  甲○○
上列異議人即受處分人因違反道路交通管理處罰條例案件，對於
交通部公路總局臺北區監理所於民國九十八年八月十九日所為之
北監營裁字第裁四０－Ｃ00000000號裁決處分，聲明異
議，本院裁定如下：
    主  文
異議駁回。
    理  由
一、原處分意旨略以：異議人即受處分人甲○○於民國九十八年
    七月十四日二十二時二十七分許，騎乘車牌號碼ＨＹ九－七
    九０號重型機車，行經臺北縣三峽鎮○○街一九五號前時，
    因有「酒後駕車（酒測值０．三０ｍｇ／Ｌ）」之違規事實
    ，為臺北縣政府警察局三峽分局三峽派出所員警攔停舉發，
    嗣經異議人申訴，原處分機關函查結果，認異議人確有前述
    之違規事由，爰依道路交通管理處罰條例第三十五條第一項
    第一款之規定，裁處罰鍰新臺幣一萬五千元、吊扣駕駛執照
    十二個月，並依同條例第二十四條第一項第二款（裁決書漏
    載此條號）之規定施以道路交通安全講習等語。
二、異議意旨略以：伊只是在住家樓下牽機車，將原停放在斜坡
    下之機車移到走廊上停放而已（見聲明異議狀所附舉發地點
    照片四幀），並未騎乘機車，但因坡道較陡，所以伊坐在機
    車上，卻為路過員警盤問並帶至派出所，伊只好配合，然伊
    確實沒有騎乘機車，更無經警攔車才停車接受盤問之情事，
    如認定伊確有違規事實，請舉發員警提出照片、錄影等證據
    。為此不服，爰依法聲明異議，請求撤銷原處分云云。
三、按汽車駕駛人飲用酒類或其他類似物後其吐氣所含酒精濃度
    超過每公升０．二五毫克或血液中酒精濃度超過百分之０．
    ０五以上者，不得駕車；汽車駕駛人，駕駛汽車經測試檢定
    有酒精濃度超過規定標準之情形，處新臺幣一萬五千元以上
    六萬元以下罰鍰，並當場移置保管該汽車及吊扣其駕駛執照
    一年；因而肇事致人受傷者，並吊扣其駕駛執照二年；致人
    重傷或死亡者，吊銷其駕駛執照，並不得再考領；汽車駕駛
    人，有第三十五條第一項規定之情形者，應接受道路交通安
    全講習，道路交通安全規則第一一四條第二款、道路交通管
    理處罰條例第三十五第一項第一款、第二十四條第一項第二
    款分別定有明文。
四、本件異議人於九十八年七月十四日二十二時二十七分許，騎
    乘車牌號碼ＨＹ九－七九０號重型機車，行經臺北縣三峽鎮
    ○○街一九五號前時，因有「酒後駕車（酒測值０．三０ｍ
    ｇ／Ｌ）」之違規行為，為員警攔停掣單舉發之事實，有臺
    北縣政府警察局北縣警交大字第Ｃ00000000號舉發
    違反道路交通管理事件通知單一紙在卷足憑。異議人雖以前
    揭情詞置辯，然查：證人即本件舉發員警乙○○於本院調查
    時具結證稱：「當時我是騎機車執行巡邏勤務，行駛民權街
    往愛國路口時，見對向車道有輛機車明顯有酒後駕車的情形
    ，明顯搖晃，我與我同事就迴轉要將該機車攔停，我將車輛
    攔停後我請異議人出示證件，我與他對談之間明顯有聞到酒
    的味道，當時異議人說他是在前面小吃麵攤跟人喝酒，距離
    五百公尺左右，當時我就請他回去派出所酒測，做完酒測後
    酒測值是０．三０ｍｇ／Ｌ，因為未達公共危險的標準，我
    就依法製單告發並扣車，當時有通知他家人把異議人帶回去
    。（當庭繪製現場圖）我是民權街直行，異議人行駛在對向
    ，我當時看見他駕駛的機車在搖晃。…攔停的地點就是告發
    單所記載的地點，就是如異議人所提出照片的斜坡下。…異
    議人所說的跟我當天攔停的情形完全不一樣，而且那天我請
    他家人把他帶回去時，他太太還責罵他為何要喝酒。」等語
    （參本院九十八年九月二十五日訊問筆錄），並有證人乙○
    ○當庭繪製之之現場圖一紙附卷可按。況異議人就其飲酒地
    點，先係陳稱：「…我是之前約晚上八、九點在家裡喝酒，
    我丈母娘住在隔壁巷子，所以一般我下班不是回家就是到那
    邊看電視，一般我都十點左右回去。」，然經本院再質之異
    議人對於證人即本件舉發員警乙○○之證述有何意見時，異
    議人卻又改稱：「我是在我岳父對面的鄰居家喝酒，我老婆
    也不太清楚，我被帶到警局時，我有打電話跟我老婆說，我
    被員警帶到派出所。」云云（參本院九十八年九月二十五日
    訊問筆錄），前後供述不一。又員警稽查違反道路交通安全
    規則之各種違規行為，本有不同之執行方法，就超速、酒醉
    駕車而言，固非輔以科學工具，實難僅憑執勤者之五官知覺
    判斷之；惟就闖紅燈、逆向行駛等違規行為而言，單憑執勤
    者之目擊即可確定，並非每件違規行為均須以照相或尚須其
    他證據舉發，始可認定之；職是，本件雖以目測舉發而無違
    規錄影帶或照片等證據資料另為佐證，然案發當時之現場值
    勤警員亦不失為可資證明之證人身分，該警員既已到庭具結
    證述如上，衡以該警員即證人乙○○與異議人間素昧平生且
    無怨隙，當無胡亂指摘反自陷偽證罪責之理，而本院亦查無
    證人有何捏造事實違法取締之情形，足認證人上開證詞應可
    採信，堪認異議人確有上開之違規事實無訛。是異議人上開
    所辯，殊無可採。
五、綜上所述，原處分機關以異議人有「汽車駕駛人酒精濃度超
    過規定標準（０．二五－０．四），酒測值０．三０ｍｇ／
    Ｌ」之違規事實，據以援引上開道路交通管理處罰條例之規
    定，分別裁處異議人罰鍰一萬五千元，吊扣駕駛執照十二個
    月，並應施以道路交通安全講習，核無不當。本件異議為無
    理由，應予駁回。
據上論斷，應依道路交通案件處理辦法第十九條，裁定如主文。
中    華    民    國    98    年    11    月    12    日
                  交通法庭  法  官  王士珮
以上正本證明與原本無異
如不服本裁定應於送達後5日內向本院提出抗告狀
                            書記官  金和國
中    華    民    國    98    年    11    月    12    日


司法院資訊處製作；財團法人民間司法改革基金會備份。
